臺灣臺中地方法院行政訴訟判決
110年度交字第401號
原      告  張福山  
被      告  臺中市政府警察局第二分局

代  表  人  陳家銘  
上列當事人間交通裁決事件，原告不服被告民國110年9月7日中
市警二分裁字第GU0000000號裁決書，提起行政訴訟，本院判決
如下：
    主  文
原告之訴駁回。
訴訟費用新臺幣參佰元由原告負擔。
    事實及理由
一、程序事項：按行政訴訟法第237 條之7 規定，交通裁決事件
    之裁判，得不經言詞辯論為之。本件屬交通裁決事件，依兩
    造所述各節及卷內資料其事證已臻明確，本院認無經言詞辯
    論之必要，爰不經言詞辯論而為判決。
二、事實概要：被告以原告於民國110年7月22日15時19分在臺中
    市○○路○段000巷00號前堆積置放妨礙交通之物，經被告
    所屬永興派出所執勤員警認定原告「在道路堆積、置放私足
    以妨礙交通之物」，違反道路交通管理處罰條例第82條第1
    項第1款規定予以製單告發，乃於110年9月7日以中市警二分
    裁字第GU0000000號裁決書（下稱原處分）裁處原告罰鍰新
    臺幣（下同）1,500元整。原告不服，提起本件行政訴訟。
三、原告主張略以：裁決書未經勸導程序直接開單，與法律規定
    不合，且堆置物品係經轄區員警指示停放並無阻礙交通，堆
    置地點為屋前私人所有土地上與交通道路無關等語，並聲明
    ：原處分撤銷，訴訟費用由被告負擔。
四、被告答辯則以：
  ㈠卷查原告110年7月22日15時19分許，在臺中市○區○○路○
    段000巷00號前道路上堆放足以妨礙交通之物，經執勤員警
    掣單舉發。而依違反交通管理事件統一裁罰基準及處理細則
    第12條第1項可知，雖有輕微違規得勸導之規定，惟尚無應
    先勸導再舉發之規定。
  ㈡另查員警職務報告書略以：「從無員警指示期可將物品堆置
    於道路上，現場違規屬實明確」。再查，道路交通管理處罰
    條例第3條第1、3款略以：「一、道路：指公路、街道、巷
    衖、廣場、騎樓、走廊或其他供公眾通行之地方。三、人行
    道：指為專供行人通行之騎樓、走廊，及劃設供行人行走之
    地面道路，與人行天橋及人行地下道。」及執勤員警於臺中
    市○區○○路○段000巷00號現場所拍攝之照片，核無不當
    。舉發機關據以舉發，被告依法裁決，於法有據等語，並聲
    明：原告之訴駁回，訴訟費用由原告負擔。
五、本院之判斷：
  ㈠按道路交通管理處罰條例第3條第1項第1款規定：「道路：指
    公路、街道、巷衖、廣場、騎樓、走廊或其他供公眾通行之
    地方。」、第82條第1項第1款規定：「有下列情形之一者，
    除責令行為人即時停止並消除障礙外，處行為人或其雇主新
    臺幣1,200元以上2,400元以下罰鍰：在道路堆積、置放、設
    置或拋擲足以妨礙交通之物。」
  ㈡查本件如事實概要所述之情事，有舉發機關第GU0000000號
    舉發違反道路交通管理事件通知單、原處分、送達證書、員
    警職務報告書、員警勤務分配表、採證照片等資料附卷可稽
    （見本院卷第35-39、49-57頁），堪信為真實。
  ㈢原告雖主張堆置地點為屋前私人所有土地上與交通道路無關
    ，且無阻礙交通云云，惟查：觀諸舉發機關檢附之採證照片
    （見本院卷第53-57頁）可知，臺中市○區○○路○段000巷
    00號前道路上，有鋁梯、木桿、衣物、雨傘、水桶、石塊等
    雜物堆放，且已佔據柏油路面外以水泥鋪蓋之道路水溝蓋上
    ；且該巷道除鋪設柏油路面外，舉發當時尚可見多輛汽機車
    停放巷道兩側，足認該處確係供公眾出入通行，而屬道路交
    通管理處罰條例第3條第1款規定之「道路」無疑。又私有土
    地既成公眾通行之道路，如有公用地役關係之存在，此項道
    路之土地即已成為他有公物之公共用物，土地所有人雖有所
    有權，但其所有權之行使應受限制，不得違反供公眾通行之
    目的。故原告主張擺放雜物之處屬私人土地，縱使屬實，因
    該地已成公眾通行之道路，具有公用地役關係之存在，原告
    雖有所有權，但其所有權之行使應受限制，不得違反供公眾
    通行之目的。更何況依上開說明可知，擺放雜物之處應屬供
    公眾通行之道路，原告亦無提出該處為其私人土地之證明，
    是原告以該處為私人土地為由，主張得擺放雜物云云，容有
    誤會，不足採信。而所謂妨礙交通，並不以行人或車輛完全
    無法通行始稱之，只要公眾通行之權利受到妨礙即足當之，
    依卷附採證照片內容觀之，該巷道路幅本不寬敞，因原告在
    柏油路面之道路外側堆放雜物，致使原先可供通行之道路範
    圍更加縮減，對行人及車輛之通行已有所妨礙，故原告所辯
    不足構成防礙交通云云，亦無足取。
  ㈣綜上所述，原告違規事證明確，被告依法所為原處分並無違
    誤，原告訴請撤銷，為無理由，應予駁回。
六、本件事證已臻明確，兩造其餘主張及陳述，經核於判決結果
    不生影響，爰不逐一論列，附此敘明。
七、本件第一審裁判費為300 元，應由原告負擔，爰確定第一審
    訴訟費用額如主文第2 項所示。
據上論結，本件原告之訴為無理由，依行政訴訟法第237 條之7
、第98條第1 項前段、第237 條之8 第1 項，判決如主文。
中　　華　　民　　國　　111 　年　　2 　　月　　25　　日
　　　　　　　　　行政訴訟庭　法　官　楊萬益
以上正本證明與原本無異。
如不服本判決，應於判決送達後20日內，向本院提出上訴狀並表
明上訴理由（原判決所違背之法令及其具體內容或依訴訟資料可
認為原判決有違背法令之具體事實），其未表明上訴理由者，應
於提出上訴後20日內向本院補提理由書（上訴狀及上訴理由書均
須按他造人數附繕本，如未按期補提上理由書，則逕予駁回上訴
），並應繳納上訴裁判費新臺幣750元。
中　　華　　民　　國　　111 　年　　2 　　月　　25　　日
　　　　　　　　　　　　　　　書記官　林柏名